臺灣高等法院臺南分院民事裁定
110年度重抗字第39號
抗  告  人  黃世直  
上列抗告人因與相對人李翱宇間請求廢棄強制執行命令等事件聲
請訴訟救助，抗告人對於中華民國110年7月15日本院110年度重
抗字第39號裁定，提起再抗告，本院裁定如下：
    主  文
本院於民國110年7月15日所為110年度重抗字第39號裁定撤銷。
抗告駁回。
抗告訴訟費用由抗告人負擔。
    理  由
一、按原法院或審判長認抗告為有理由者，應撤銷或變更原裁定
    ，民事訴訟法第490條第1項定有明文。經查，抗告人未繳納
    抗告費，本院命抗告人於收受裁定後3日內補繳抗告費新臺
    幣1000元（本院卷第43頁裁定書），該裁定業於110年7月6
    日送達抗告人（本院卷第47頁）。惟抗告人逾期未補繳，嗣
    經本院110年7月15日以110年度重抗字第39號裁定駁回抗告
    （本院卷第51頁裁定書，下稱駁回裁定），然抗告人於同月
    12日已補繳裁判費，有收據在卷，雖已逾補費裁定所定之補
    正期間，但已在本院駁回其抗告前業已補正，是本院上開駁
    回裁定，尚有未洽，自應予以撤銷，由本院另為裁定。
二、抗告人聲請意旨略以：本案係因相對人臺灣雲林地方法院（
    下稱雲林地院）之司法事務官李翱宇未依法審核就發執行命
    令，圖利債權人，請求相對人應將雲林地院110年司執字第8
    555號執行命令廢棄作廢，並將110年3月30日核發之債權憑
    證作廢，另聲請訴訟救助。
三、按提起民事訴訟，應依民事訴訟法第1編第3章第2節相關規
    定繳納裁判費，此為必須具備之程式。當事人因無資力支出
    訴訟費用而聲請訴訟救助，關於無資力支出訴訟費用之事由
    ，應提出可使法院信其主張為真實並能即時調查之證據，以
    釋明之，民事訴訟法第109條第2項、第284條分別定有明文
    。而聲請訴訟救助，應提出能即時調查之證據，以釋明請求
    救助之事由，是法院調查聲請人是否無資力支出訴訟費用，
    專就聲請人提出之證據為之，如聲請人並未提出證據，或依
    其提出之證據，未能信其無資力支出訴訟費用之主張為真實
    ，即應將其聲請駁回，並無派員調查之必要(最高法院26年
    滬抗字第34號裁判參照)。
四、經查，抗告人聲請訴訟救助，僅空言泛稱其為被害人，訴訟
    費用不應由其負擔云云，然迄今未提出能即時調查其無資力
    支出訴訟費用之證據，以釋明其無資力支出訴訟費用之主張
    為真實，依前揭說明，聲請人訴訟救助之聲請，即屬無從准
    許。原裁定以抗告人未提出能即時調查之證據為由，而駁回
    抗告人訴訟救助之聲請，核無違誤。抗告意旨指摘原裁定不
    當，求予廢棄，為無理由，應予駁回。
五、據上論結，本件抗告為無理由，爰裁定如主文。
中　　華　　民　　國　　110 　年　　8 　　月　　25　　日
                  民事第一庭    審判長法  官  丁振昌

                                      法  官  李素靖

                                      法  官  蔡孟珊
上為正本係照原本作成。
如對本裁定抗告，須於本裁定送達後10日內向本院提出抗告狀（
須附繕本），並應繳納抗告費新臺幣1千元。　　　　　　　
中　　華　　民　　國　　110 　年　　8 　　月　　25　　日

                                      書記官  鄭信邦